【裁判字號】    88,易,2558
【裁判日期】    891003
【裁判案由】    違反區域計劃法
【裁判全文】
臺灣臺南地方法院刑事判決                        八十八年度易字第二五五八號
    公  訴  人  臺灣台南地方法院檢察署檢察官
    被      告  甲○○○
右列被告因違反區域計劃法案件，經檢察官提起公訴（八十八年度偵字第九五九一號
），本院判決如左：
    主    文
甲○○○無罪。
    理    由
一、公訴意旨略以：甲○○○所有坐落台南縣佳里鎮○○○段七六０之二地號之土地
    （以下簡稱系爭土地）業經主管機關台南縣政府編定為特定農業區農牧用地管制
    使用，甲○○○自不詳時日起，違反管制使用系爭土地約六平方公尺之面積設置
    墳墓，經該主管機關於民國八十七年十二月二十九日以八十七府地用字第二二八
    ０九四號函限於文到二個月內變更使用恢復原狀，甲○○○拒不依限變更使用或
    恢復原狀，因認甲○○○涉犯區域計劃法第二十二條不依限變更土地使用或拆除
    建築物恢復土地原狀之規定云云。
二、按犯罪事實應依證據認定之，無證據不得推定其犯罪事實；又不能證明被告犯罪
    者，即應諭知無罪之判決，刑事訴訟法第一百五十四條、第三百零一條第一項分
    別定有明文。
三、本件公訴人認被告甲○○○涉有違反區域計劃法第二十二條不依限變更土地使用
    或拆除建築物恢復土地原狀犯行云云，無非以系爭土地上於八十七年間有墳墓壹
    座，且有土地登記簿謄本、台南縣佳里鎮非都市土地違反使用編定檢查及處理表
    、台南縣佳里地政事務所建物測量成果圖、台南縣政府八十七年十二月二十九日
    八十七府地用字第二二八０九四號命限期變更使用恢復原狀函影本在卷可稽等為
    據。被告甲○○○經合法傳喚未到庭，惟於偵查中堅決否認犯行，辯稱不知系爭
    土地上有墳墓，亦未收到任何變更使用恢復原狀之函文等語。經查公訴人起訴所
    提之卷證資料，並無起訴事實所指墳墓之實地測量圖，亦未記載墳墓為何人所有
    或墓碑上有何記載，經本院會同台南縣政府、台南縣佳里鎮公所及台南縣佳里鎮
    地政事務所至現場勘驗，並未發現有墳墓存在系爭土地上，有本院八十九年四月
    十二日現場勘驗之筆錄在卷可稽。再查，經本院將卷附台南縣政府所提出之當時
    查報之墳墓相片七張送法務部調查局勘驗結果，並無法判定墓碑上之文字為何，
    有該局八十九年五月九日（八九）陸（二）字第八九０三０二七八號函在卷可稽
    。綜上所述，目前系爭土地上既不存在墳墓，而台南縣政府原來陳報之卷證資料
    及所附相片，均無法辨識墓碑上之文字，即無法辨認當時台南縣政府所查報之墳
    墓為何人所有或建造，即並無證據足以證明系爭土地上曾經存在之墳墓與被告有
    何關連。此外復查無其他積極證據足資證明被告甲○○○有前揭公訴意旨所指犯
    行，揆諸前揭說明，尚無證據證明被告犯罪，應為被告甲○○○無罪之諭知。
四、被告經合法傳喚無正當理由不到庭，惟本件本院認係應諭知無罪之案件，故不待
    其陳述逕行判決。
五、據上論斷，應依刑事訴訟法第三百零六條、第三百零一條第一項，判決如主文。
中      華      民      國    八  十  九    年    十    月      三      日
                                    臺灣臺南地方法院刑事第一庭
                                        法  官  王  獻  楠
右正本證明與原本無異。
如不服本判決，應於判決送達後十日內，向本院提出上訴狀。
                                        書記官  陳  玉  果
中      華      民      國    八  十  九    年    十    月      三      日


司法院資訊處製作；財團法人民間司法改革基金會備份。
